【裁判字號】    97,訴,4782
【裁判日期】    970826
【裁判案由】    返還消費借貸款
【裁判全文】
臺灣臺北地方法院民事判決              97年度訴字第4782號
原      告  臺灣中小企業銀行股份有限公司
法定代理人  己○○
訴訟代理人  戊○○
被      告  童灣創意管理有限公司
兼  法  定
代  理  人  丙○○
被      告
兼上開二人
訴訟代理人  丁○○
被      告  甲○○
            乙○○
上列當事人間請求返還消費借貸款事件，本院於民國 97年8月14
日言詞辯論終結，判決如下：
    主  文
被告童灣創意管理有限公司、丙○○、丁○○、甲○○應連帶給
付原告新台幣陸拾壹萬伍仟玖佰陸拾貳元，及如附表編號一所示
之利息、違約金。
被告童灣創意管理有限公司、丙○○、甲○○、乙○○應連帶給
付原告新台幣壹佰壹拾伍萬陸仟伍佰伍拾壹元，及如附表編號二
所示之利息、違約金。
被告丙○○、丁○○、甲○○應連帶給付原告新台幣肆拾壹萬捌
仟伍佰貳拾貳元，及如附表編號三所示之利息、違約金。
被告丙○○、甲○○及乙○○應連帶給付原告新台幣肆拾伍萬壹
仟壹佰柒拾貳元，及如附表編號四所示之利息、違約金。
被告丙○○、甲○○及乙○○應連帶給付原告新台幣柒拾肆萬貳
仟捌佰陸拾捌元，及如附表編號五所示之利息、違約金。
被告丁○○、丙○○及甲○○應連帶給付原告新台幣壹拾捌萬玖
仟貳佰捌拾捌元，及如附表編號六所示之利息、違約金。
訴訟費用由被告童灣創意管理有限公司、丙○○、丁○○及甲○○連帶負擔百分之十七，被告童灣創意管理有限公司、丙○○、
甲○○及乙○○連帶負擔百分之三十二，被告丙○○、丁○○及
甲○○連帶負擔百分之十七，被告丙○○、甲○○及乙○○連帶
負擔百分之三十四。
    事  實  及  理  由
甲、程序方面：
一、按當事人得以合意定第一審管轄法院。但以關於由一定法律
    關係而生之訴訟為限。前項合意，應以文書證之，民事訴訟
    法第24條定有明文。本件依兩造所簽之借據第6條第7款及青
    年創業貸款契約第13條及授信約定書第12條約定，兩造合意
    以本院為第一審管轄法院，故原告向本院提起本件清償借款
    之訴，核與首揭規定，尚無不合，本院就本件清償借款之訴
    自有管轄權，合先敘明。
二、本件被告甲○○及乙○○均未於言詞辯論期日到場，核無民
    事訴訟法第386條各款所列情形，應依原告之聲請，由其一
    造辯論而為判決。
乙、實體方面：
一、原告起訴主張：
  (一)被告童灣創意管理有限公司（下稱童灣公司）於民國93年10
    月12日邀同被告丙○○、丁○○及甲○○為連帶保證人，向
    原告借款新台幣（下同）3,250,000元，借款期間自93年10
    月14日起至96年10月14日止，約定利息按原告之「2年期定
    期儲蓄存款機動利率」加碼年息2.3%機動計息，嗣被告童灣
    公司於95年11月13日向原告申請展延還款期限至98年10月14
    日，自實際撥款日起，依年金法，按月攤還本息，並約定如
    有逾期攤還本金，借款人即喪失期限之利益，應立即全部償
    還，逾期清償在6個月以內者，按上開利率10%，超過6個月
    者，超過部分按上開利率20%計付違約金。
  (二)被告童灣公司於95年3月7日邀同被告丙○○、甲○○、乙○○為連帶保證人，向原告借款2,000,000元，借款期間自95
    年3月14日起至98年3月14日止，約定利息按原告之基準利率
    加碼年息1.97%機動計息，嗣被告童灣公司於95年11月13日
    向原告申請展延還款期限至100年3月14日，自實際撥款日起
    ，依年金法，按月攤還本息，並約定如有逾期攤還本金，借
    款人即喪失期限之利益，應立即全部償還，逾期清償在6個
    月以內者，按上開利率10%，超過6個月者，超過部分按上開
    利率20%計付違約金。
  (三)被告丙○○於 93年9月17日邀同被告丁○○及甲○○為連帶
    保證人，向原告借款800,000元，借款期間自94年9月21日起
    至 99年9月21日止，約定利息按郵政儲金二年期定期儲蓄存
    款機動利率加碼年息 1.45%機動計息，自貸放後12個月內按
    月繳納利息，自 94年9月21日起，分60期，按月平均攤還本
    息，逾期還款時，被告丙○○同意取消優惠利率並改原貸款
    利率加年息1%計算利息及遲延利息，並約定如有逾期攤還本
    息，借款人即喪失期限之利益，應立即全部償還，逾期清償
    在 6個月以內者，按上開利率10%，超過6個月者，超過部分
    按上開利率20%計付違約金。
  (四)被告丙○○於94年11月24日邀同被告甲○○及乙○○為連帶
    保證人，向原告借款600,000元，借款期間自 94年11月25日
    起至 100年11月25日止，約定利息按郵政儲金二年期定期儲
    蓄存款機動利率加碼年息 1.45%機動計息，自貸放後12個月
    內按月繳納利息，自 94年9月21日起，分60期，按月平均攤
    還本息，逾期還款時，被告丙○○同意取消優惠利率並改原
    貸款利率加年息1%計算利息及遲延利息，並約定如有逾期攤
    還本息，借款人即喪失期限之利益，應立即全部償還，逾期
    清償在 6個月以內者，按上開利率10%，超過6個月者，超過
    部分按上開利率20%計付違約金。
  (五)被告甲○○於94年11月24日邀同被告丙○○及乙○○為連帶
    保證人，向原告借款1,000,000元，借款期間自 94年11月25
    日起至 100年11月25日止，約定利息按郵政儲金二年期定期
    儲蓄存款機動利率加碼年息 1.45%機動計息，自貸放後12個
    月內按月繳納利息，自95年12月25日起，分60期，按月平均
    攤還本息，逾期還款時，被告丙○○同意取消優惠利率並改
    原貸款利率加年息1%計算利息及遲延利息，並約定如有逾期
    攤還本息，借款人即喪失期限之利益，應立即全部償還，逾
    期清償在6個月以內者，按上開利率10%，超過6個月者，超
    過部分按上開利率20%計付違約金。
  (六)被告丁○○於 93年9月17日邀同被告丙○○及甲○○為連帶
    保證人，向原告借款400,000元，借款期間自93年9月21日起
    至99年9月21日止，約定利息按郵政儲金二年期定期儲蓄存
    款機動利率加碼年息1.45%機動計息，自貸放後12個月內按
    月繳納利息，自94年9月21日起，分60期，按月平均攤還本
    息，逾期還款時，被告丙○○同意取消優惠利率並改原貸款
    利率加年息1%計算利息及遲延利息。並約定如有逾期攤還本
    息，借款人即喪失期限之利益，應立即全部償還，逾期清償
    在6個月以內者，按上開利率10%，超過6個月者，超過部分
    按上開利率20%計付違約金。詎被告童灣公司、丙○○及甲○○個別之上開借款分別僅繳納至97年3月14日、97年3月14
    日、97年3月21日、97年3月25日、97年4月25日、97年6月21
    日，嗣後即未依約清償，依上開約定，本件借款即視為全部
    到期，至今仍積欠原告如訴之聲明所示之金額未清償，而被
    告丙○○、甲○○、丁○○及乙○○分別為各該借款之為連
    帶保證人，應負連帶保證責任，為此爰依消費借貸及連帶保
    證契約提起本件訴訟等語，並聲明：如主文第1至6項所示。
二、被告童灣創意管理有限公司、丙○○及丁○○則抗辯以：確
    實有跟原告借款，但被告丁○○借款400,000元部分，目前
    仍有在清償，其餘借款之金額並無意見。並聲明：原告之訴
    駁回。其餘被告甲○○、乙○○則均未到庭，亦未以書狀提
    出任何答辯以供斟酌。
三、本件原告主張之事實，已據其提出與所述相符之借據、契據
    條款變更契約、青年創業貸款契約、還款明細、授信約定書
    等為證，被告甲○○及乙○○已於相當時期受合法之通知，
    而於言詞辯論期日不到場，亦未以書狀提出任何答辯以供斟
    酌，而被告童灣創意管理有限公司、丙○○及丁○○亦自認
    有積欠原告上開借款、利息及違約金等未清償等事實，雖然
    被告童灣創意管理有限公司、丙○○及丁○○復辯稱就如附
    表編號6所示之借款目前已有再按期清償，惟被告之前既有
    未依約定期限而遲延給付之情形，依兩造間前述授信約定書
    第5條第1項之約定內容，如有任何一宗債務不依約清償時，
    被告對原告所付之一切債務即視為全部到期，上開債務既已
    視為全部到期，被告仍應負立即全數連帶返還之責任，是被
    告以前詞置辯，洵非可採。
四、從而，原告依消費借貸及連帶保證契約之法律關係，請求被
    告分別連帶給付如主文第1至6項所示之金額、利息及違約金
    ，為有理由，應予准許。
五、訴訟費用負擔之依據：民事訴訟法第85條第1、2項。
中    華    民    國    97    年    8     月    26    日
                  民事第五庭    法  官  林麗真
以上正本係照原本作成
如對本判決上訴，須於判決送達後20日內向本院提出上訴狀
中    華    民    國    97    年    8     月    26    日
                                書記官  李承翰


司法院資訊處製作；財團法人民間司法改革基金會備份。
